臺灣桃園地方法院刑事判決　　　　　 100年度審訴字第1898號
公　訴　人　臺灣桃園地方法院檢察署檢察官
被　　　告　林鴻杭
上列被告因違反毒品危害防制條例案件，經檢察官提起公訴（10
0 年度毒偵字第2947號），被告於準備程序進行中，就被訴事實
為有罪之陳述，經本院告知簡式審判程序意旨，並聽取當事人之
意見後，本院合議庭裁定改依簡式審判程序審理，判決如下：
    主  文
林鴻杭施用第一級毒品，處有期徒刑陸月，如易科罰金，以新臺
幣壹仟元折算壹日，扣案之第一級毒品海洛因貳包含袋（驗餘毛
重合計零點玖陸貳壹公克）均沒收銷燬之；又施用第一級毒品，
處有期徒刑陸月，如易科罰金，以新臺幣壹仟元折算壹日；應執
行有期徒刑拾月，如易科罰金，以新臺幣壹仟元折算壹日，扣案
之第一級毒品海洛因貳包含袋（驗餘毛重合計零點玖陸貳壹公克
）均沒收銷燬之。
    事實及理由
一、犯罪事實：
    林鴻杭前於民國97年間因施用毒品案件，經國防部北部地方
    軍事法院以97年度聲勒字第11號裁定送觀察、勒戒後，因認
    無繼續施用毒品傾向，於97年7 月9 日執行完畢釋放出所。
    詎其猶不知悔改，於上開觀察、勒戒執行完畢釋放後5 年內
    ，復基於施用第一級毒品之犯意，於100 年3 月5 日18時許
    ，在桃園縣楊梅市某處之車上，以將第一級毒品海洛因摻入
    香菸內點燃吸食之方式，施用第一級毒品海洛因1 次，嗣於
    同日20時35分許，在停放於桃園縣中壢市○○街12號前，因
    其於路邊見巡邏警員而神情慌張，為警攔檢盤查查獲，並扣
    得其所有供己施用之第一級毒品海洛因2 包（驗前毛重合計
    0.97公克，因鑑驗使用費失0.0079公克，驗餘毛重合計0.96
    21公克，含與毒品無法析離之包裝袋2 個），且經同意採集
    其尿液送驗後，呈鴉片類陽性反應，始悉上情；另基於施用
    第一級毒品之犯意，於同年月31日某時，在停放於桃園縣楊
    梅市某處之車上，以將第一級毒品海洛因摻入香菸內點燃吸
    食之方式，施用第一級毒品海洛因1 次。嗣於同年4 月1 日
    16時15分許，經警通知林鴻杭至桃園縣政府警察局保安警察
    大隊採尿送驗驗後，呈鴉片類陽性反應，乃悉前情。
二、證據名稱：
  (一)被告林鴻杭於警詢及本院審理中之自白。
  (二)勘查採證同意書、桃園縣政府警察局刑事警察大隊毒品犯罪
    嫌疑人尿液採驗作業管制紀錄各1 份及正修科技大學超微量
    研究科技中心尿液檢驗報告2 份。
  (三)自願受搜索同意書、桃園縣政府警察局龍潭分局搜索扣押筆
    錄、桃園縣政府警察局保安警察隊扣押物品目錄表、台灣檢
    驗科技股份有限公司濫用藥物檢驗報告（毒品部分）各1 份
    及扣案之第一級毒品海洛因2 包（驗前毛重合計0.97公克，
    因鑑驗使用費失0.0079公克，驗餘毛重合計0.9621公克，含
    與毒品無法析離之包裝袋2 個）。
三、核被告所為，均係犯毒品危害防制條例第10條第1 項之施用
    第一級毒品罪。被告施用第一級毒品前、後非法持有第一級
    毒品之低度行為，各為施用之高度行為所吸收，均不另論罪
    。被告所犯上開2 罪間，其犯意各別，行為互殊，應予分論
    併罰。爰審酌被告前已因施用毒品案件經觀察、勒戒執行完
    畢，本應徹底戒除毒癮，詎其仍未能自新、戒斷毒癮，竟仍
    施用足以導致人體機能發生依賴性、成癮性及抗藥性等障礙
    之第一級毒品，戕害自身健康，漠視法令禁制，實不宜寬縱
    ，兼衡其智識程度、犯罪之動機、目的、手段及其犯罪後坦
    承犯行之態度，分別量處如主文所示之刑，並均諭知易科罰
    金之折算標準，暨定其應執行之刑，併諭知易科罰金之折算
    標準，以示懲儆。扣案之海洛因2 包（驗前毛重合計0.97公
    克，因鑑驗使用費失0.0079公克，驗餘毛重合計0.9621公克
    ，含與毒品無法析離之包裝袋2 個）係屬第一級毒品，有台
    灣檢驗科技股份有限公司濫用藥物檢驗報告（毒品部分）1
    份附卷可稽，應依毒品危害防制條例第18條第1 項前段規定
    ，均沒收銷燬之，其中包裝袋部分，依現行檢驗方式乃以刮
    除方式為之，包裝袋上仍會摻殘若干毒品無法分離，皆應一
    體視為毒品部分，依毒品危害防制條例第18條第1 項前段規
    定，宣告均沒收銷燬之。至鑑驗費失之毒品部分，既已滅失
    ，爰均不另為沒收銷燬之宣告。
四、應適用之法條：
    刑事訴訟法第273 條之1 第1 項、第299 條第1 項前段、第
    310 條之2 、第454 條第1 項，毒品危害防制條例第10條第
    1 項、第18條第1 項前段，刑法第11條、第41條第1 項前段
    、第8 項、第51條第5 款。
五、如不服本件判決，得自收受判決送達之日起10日內，向本院
    提出上訴書狀，上訴於第二審法院。
本案經檢察官陳亮佑到庭執行職務。
中    華    民    國    100   年    10    月     7    日
                        刑事庭    法  官  潘怡華
以上正本證明與原本無異。
如不服本判決應於收受判決後10日內向本院提出上訴書狀，並應
敘述具體理由。其未敘述上訴理由者，應於上訴期間屆滿後20日
內向本院補提理由書( 均須按他造當事人之人數附繕本) 「切勿
逕送上級法院」。
                                  書記官  戴育萍
中    華    民    國    100   年    10    月     7    日
附錄本案論罪科刑法條：
毒品危害防制條例第10條
施用第一級毒品者，處6 月以上 5 年以下有期徒刑。
施用第二級毒品者，處3 年以下有期徒刑。